【裁判字號】    97,交聲,709
【裁判日期】    970821
【裁判案由】    違反道路交通管理處罰條例聲明異議
【裁判全文】
臺灣士林地方法院交通事件裁定         97年度交聲字第709號
原處分機關  交通部公路總局臺北區監理所基隆監理站
異  議  人
即受處分人  甲○○
上列異議人即受處分人因違反道路交通管理處罰條例案件，對於
交通部公路總局台北區監理所基隆監理站於中華民國97年6 月5
日所為之處分（原處分案號：基監字第裁42-Z00000000號），聲
明異議，本院裁定如下：
    主  文
異議駁回。
    理  由
一、原處分意旨略以：異議人即受處分人甲○○所有之車牌號碼
    3687-MT 自用小客車，於民國95年11月26日凌晨5 時48分許
    行經國道三號北向15公里處因限速90公里，經警以雷達測速
    器測得時速112 公里，超速22公里，嗣因受處分人未於應到
    案日期即95年12月10日前到案，且逾越應到案期限60日以上
    ，故原處分機關乃於97年5 月12日以受處分人有上揭違規行
    為，依違反道路交通管理處罰條例第33條第1 項第1 款之規
    定裁處最高額罰鍰6,000 元，並依同條例第63條第1 項第1
    款記違規點數1 點。
二、異議意旨略以：受處分人有於上開時間駕駛車號3687-MT 自
    用小客車行經國道三號北向15公里處，因行速112 公里超速
    行駛而為警攔停舉發，惟該路段之前測速照相告示牌無反光
    標誌，與其他路段之相同告示牌有異，且此路段為下坡路段
    ，當時突然有員警衝出路中攔阻，實為驚險，幸未發生事故
    ，附上自行採證之其他路段有反光之相同告示牌，請鈞院重
    新審理並撤銷原處分。
三、按汽車行駛於高速公路，其行車速度超過規定之最高速限或
    低於規定之最低速限，處汽車駕駛人新台幣3000元以上6000
    元以下罰鍰；又對於行車速度超過規定最高速限或低於規定
    最低速限之違規行為，採用固定或非固定式科學儀器取得證
    據資料證明者，於高速公路須至少於300 公尺前，明顯標示
    之，道路交通管理處罰條例第33條第1 項第1 款、第7 條之
    2 第3 項分別定有明文。經查：異議人駕駛其所有之上開自
    用小客車於前開時地行經國道三號北向15公里處時，以11 2
    公里時速超速行駛並為警攔停舉發之事實，有內政部警政署
    國道公路警察局公警局交字第Z00000000 號舉發違反道路交
    通管理事件通知單、內政部警政署國道公路警察局第九警察
    隊96年1 月2 日公警九交第0950971578號函各1 紙在卷可稽
    ，異議人對於此一違規行為亦不爭執，此部分事實堪以認定
    。且內政部警政署國道公路警察局確有依道路交通管理處罰
    條例第7 條之2 第3 項規定於國道三號北向15公里300 公尺
    處設置速限及前有測速照相明顯標誌，該標誌均有反光功能
    等情，有該局第九警察隊97年7 月29日公警九交字第097097
    3399號函及檢附之照片2 張在卷可稽。再依異議人向本院所
    提之現場照片觀之，在標示「15.3」（意即國道三號北向15
    公里300 公尺）處確實有設置「前有測速取締」之告示牌無
    誤，至異議人所指上開路段標誌並無反光功能與其所提之另
    1 張不同路段相同標誌有異一事，乃因兩標誌之設置位置高
    低及車輛燈光照射至該兩標誌角度不同之關係而有差別，並
    非如異議人所指標誌有無反光功能之差別。受處分人據此爭
    執該路段標誌未有反光功能，違反規定，不得處罰云云，顯
    屬無據，尚難採信。
四、綜上所述，本件受處分人所有自用小客車於前揭時地確有上
    開超速行駛之違規行為無誤，原處分機關依道路交通管理處
    罰條例第33條第1 項第1 款、第63條第1 項第1 款規定，裁
    處異議人罰鍰6,000 元，並記違規點數1 點，核無違誤。本
    件受處分人之異議為無理由，自應裁定將其異議駁回。
據上論斷，應依道路交通案件處理辦法第19條，裁定如主文。
中     華    民    國    97    年    8    月    21    日
                   交通法庭法  官  汪梅芬
以上正本證明與原本無異。
如不服本裁定應於送達後5 日內向本院提出抗告狀。
                           書記官  張馨尹
中    華    民    國    97    年    8     月    21    日


司法院資訊處製作；財團法人民間司法改革基金會備份。
